# 请问应收票据贴现取得的银行借款在现金流量表中如何列示

提问人：lknick 时间：2012-01-16 11:14:23
例如账面是借：银行存款 9900 ， 借：财务费用 100 贷：短期借款 10000 那么我是将 9900 放在收到银行借款的现金呢还是如何列示？？？？？

回答人：chenyiwei
未终止确认被贴现的应收票据，而是确认短期借款的，应将收到的现金列报为“借款收到的现金”。 终止确认被贴现的应收票据，未确认短期借款的，应将收到的现金列报为“销售商品、提供劳务收到的现金”。

提问人：hrtsex 时间：2016-08-02 23:10:09
请教陈版，若客户收到银行承兑汇票借款（无业务往来），后背书转让给供应商，待票据到期后通过银行存款偿还，则这种情况偿还的金额是应该计入“支付的其他与筹资活动有关的现金”还是“购买商品、接受劳务支付的现金”呢？

回答人：chenyiwei
既然无业务往来，那么就不可能是“购买商品、接受劳务支付的现金”，只能作为支付／收取其他。

提问人：hrtsex 时间：2016-08-05 09:49:12
若客户收到银行承兑汇票借款（无业务往来），后背书转让给供应商，待票据到期后通过银行存款偿还，则这种情况偿还的金额是应该计入“支付的其他与筹资活动有关的现金”还是“购买商品、接受劳务支付的现金”呢？
陈版，我觉得如上这种情况会遇到 2 个很现实的问题： 1 、若银行承兑汇票借款还比较大的话，经营活动出现大额正数，而筹资活动出现大额负数，似乎不是反映企业的真实情况？ 2 、这种情况一般也导致经营活动产生的现金流量主表和附表存在较大差异，不知如何处理这块差异呢？

回答人：chenyiwei
1 、如果明确这是没有真实交易背景的，则取得和偿还的现金都属于筹资活动现金流量，不会有经营现金流。 2 、这种情况下的应付票据属于融资性负债，不属于经营性应付项目，应从补充资料的该项目中剔除。

提问人：hrtsex 时间：2016-08-06 15:12:06
陈版，这种票据借款收到时是计入“其他应付款-往来单位”还是“应付票据”呢？

回答人：chenyiwei
建议列其他应付款。